【裁判字號】    89,易,542
【裁判日期】    891130
【裁判案由】    
【裁判全文】
臺灣基隆地方法院刑事判決                          八十九年度易字第五四二號
    公  訴  人  臺灣基隆地方法院檢察署檢察官
    被      告  乙○○
右列被告因妨害自由（家庭暴力防治罪）案件，經檢察官提起公訴（八十九年度偵字
第二七四八號），本院判決如左：
    主  文
乙○○連續違反法院依家庭暴力防治法第十三條所為禁止實施家庭暴力行為及直接或
間接為騷擾行為之裁定，處有期徒刑肆月，如易科罰金，以佰元折算壹日，緩刑
年。緩刑期內，付保護管束，並禁止實施家庭暴力行為及直接或間接為騷擾行為。
    事  實
一、乙○○係甲○○之配偶（於民國八十九年二月十四日離婚），二人間具有家庭暴
    力防治法第三條第一款所定之家庭成員關係。乙○○於八十八年八月二十五日因
    毆打甲○○，經本院依家庭暴力防治法第十三條規定，於八十八年十二月六日以
    八十八年度家護字第四十一號核發民事通常保護令，裁定命乙○○不得對甲○○
    實施身體或精神上不法侵害之行為，及不得直接或間接對於甲○○為騷擾之行為
    ，有效期間為十二個月。詎乙○○明知本院已依法核發前開通常民事保護令，竟
    仍基於違反保護令之概括犯意，自八十九年三月間起至同年五月間止，先後多次
    對甲○○恐嚇稱要與其同歸於盡等語，使甲○○心生畏懼，致生危害於安全，而
    違反法院所為前述禁止實施精神上不法侵害行為之民事通常保護令裁定。復於八
    十九年六月十四日上午七時二十分許，飲酒後至基隆市○○路二八○巷五八號一
    樓甲○○所經營之「小蓮家庭美髮店」，與甲○○發生口角，進而徒手毆打甲○
    ○，致甲○○頭前血腫五Ｘ五公分、下唇內紅腫一Ｘ一‧五公分、胸紅腫五Ｘ○
    ‧六公分（乙○○所涉傷害罪嫌部分業經甲○○撤回告訴），違反法院所為禁止
    實施身體上不法侵害行為之民事通常保護令裁定。又於八十九年六月三十日下午
    二時許，打電話恐嚇甲○○要讓其不好過，及要破壞美髮店內設備等語，使甲○
    ○心生畏懼，致生危害於安全，違反法院所為前述禁止實施精神上不法侵害行為
    之民事通常保護令裁定。再於八十九年七月三日上午六時三十分許，以鑰匙開啟
    進入上開「小蓮家庭美髮店」，以店內之剪刀剪斷美髮店之熱水器瓦斯管（未造
    成瓦斯外洩）、沖水檯水管、電話線及招牌電線（乙○○所涉搶毀損罪嫌部分業
    經甲○○撤回告訴），違反法院所為不得為騷擾行為之民事通常保護令裁定。為
    警分別於八十九年六月十四日上午九時四十分許，及於八十九年七月三日上午十
    二時許，在上開「小蓮家庭美髮店」查獲上情。
二、案經被害人甲○○訴由基隆市警察局第三分局報請臺灣基隆地方法院檢察署檢察
    官偵查起訴。
    理  由
一、訊據被告乙○○坦承知悉被害人甲○○因其毆打之行為向本院聲請核發民事通常
    保護令，並於八十九年七月三日以剪刀剪斷瓦斯管、電話線、招牌電線等情不諱
    ，惟矢口否認有傷害及恐嚇被害人甲○○之犯行。惟查：（一）右揭事實，業據
    告訴人甲○○於警訊及偵查中指訴綦詳，並有驗傷診斷書、基隆市警察局第三分
    局處理家庭暴力案件現場報告表及調查紀錄表、美髮店之熱水器瓦斯管、沖水檯
    水管、電話線及招牌電線遭剪斷之照片附卷可稽，告訴人甲○○與被告既已離婚
    ，苟非被告確有違反保護令之行為，告訴人何需報警處理，參以被告猶於八十九
    年七月三日持剪刀損壞告訴人美髮店內設備以洩憤，足見被告對告訴人不滿、怨
    懟之情甚深，告訴人之指訴應堪採信。（二）被告曾因毆打甲○○，經本院依家
    庭暴力防治法第十三條規定，於八十八年十二月六日以八十八年度家護字第四十
    一號核發民事通常保護令，裁定命「乙○○不得對甲○○實施身體或精神上不法
    侵害之行為、不得直接或間接對甲○○為騷擾之聯絡行為」等情，有上開民事通
    常保護令及卷宗在卷足憑，被告於本院審理時自承於去年收受上開保護令之裁定
    ，並知悉保護令之內容，仍恐嚇、毆打、騷擾告訴人，被告故意違反法院所為禁
    止實施家庭暴力及騷擾行為之民事通常保護令裁定，應堪認定，被告前揭所辯，
    顯係事後圖卸刑責之詞，不足採信。本件事證明確，被告犯行洵堪認定。
二、被告乙○○違反法院依家庭暴力防治法第十三條第二項第一款、第二款所為「禁
    止實施家庭暴力行為、禁止為騷擾聯絡行為」之裁定，核其所為，係犯家庭暴力
    防治法第五十條第一款之違反禁止實施家庭暴力行為保護令罪、同法第五十條第
    二款之違反禁止騷擾行為保護令罪；另其以將加害生命之事恐嚇告訴人，致告訴
    人心生畏怖而危害於安全部分，係犯刑法第三百零五條之恐嚇危害安全罪。被告
    以一行為而犯家庭暴力防治法第五十條第一款之違反禁止實施家庭暴力行為保護
    令罪及刑法第三百零五條之恐嚇危害安全罪，應依想像競合犯規定，從較重之違
    反通常保護令罪處斷。其先後多次違反保護令犯行，時間緊接，犯罪構成要件相
    同，顯係基於概括犯意所為，應依連續犯之規定，論以情節較重之家庭暴力防治
    法第五十條第一款違反禁止實施家庭暴力行為保護令一罪，並加重其刑。爰審酌
    被告多次實施家庭暴力行為，漠視法院所為之保護令裁定，及其犯罪動機、目的
    、手段、智識程度、情節、所生危害、犯罪後態度等一切情狀，量處如主文所示
    之刑，並諭知易科罰金折算之標準。查被告前未曾受有期徒刑以上刑之宣告，此
    有臺灣基隆地方法院檢察署刑案資料查註紀錄表及本院被告全國前案紀錄表可稽
    ，經此次起訴審判後，當能知所警惕，信無再犯之虞，告訴人亦不願追究而撤回
    告訴，本院認所宣告之刑以暫不執行為適當，併諭知緩刑三年，以觀後效。末查
    犯家庭暴力罪或違反保護令罪而受緩刑之宣告者，在緩刑期內應付保護管束，並
    得命被告於緩刑保護管束期間內，遵守一定事項，家庭暴力防治法第三十條第一
    項、第二項有明文規定。查被告與告訴人雖已離婚，仍為家庭暴力防治法第三條
    第一款所列之家庭成員，被告違反保護令罪，依照前開說明，應依法在緩刑內付
    保護管束，並命被告禁止實施家庭暴力行為，及禁止對被害人為直接或間接之騷
    擾行為，俾確實使被告有正確之法律觀念。
三、公訴意旨另以：被告乙○○自八十八年八月二十五日甲○○聲請民事通常保護令
    後，即連續以打電話或當著甲○○之面，恐嚇甲○○稱：我得不到的東西，妳也
    別想得到，我不會讓妳有好日子過，我要和妳同歸於盡等語，因認被告涉犯刑法
    第三百零五條之恐嚇危害安全罪嫌云云。訊據被告堅決否認此部分之犯行，且告
    訴人甲○○於八十八年八月二十五日聲請民事通常保護令，本院分別於八十八年
    九月十五日及八十八年九月二十七日開庭調查，告訴人均未指稱被告有何恐嚇犯
    行，告訴人於偵查時亦陳稱被告為恐嚇行為時無其他人在場等語（見偵查卷第十
    四頁反面），尚難認被告自八十八年八月二十五日起即有恐嚇之行為，此外復查
    無其他證據足資證明被告有此部分之犯行，本應為無罪之諭知，惟公訴人認此部
    分與前揭論罪科刑部分，有裁判上一罪之關係，爰不另為無罪之諭知。
據上論斷，應依刑事訴訟法第二百九十九條第一項前段，家庭暴力防治法第五十條第
一款，第三十條第一項、第二項第一款、第三款，刑法第十一條前段、第五十六條、
第三百零五條、第五十五條、第四十一條、第七十四條第一款，罰金罰鍰提高標準條
例第一條前段、第二條，判決如主文。
本案經檢察官周啟勇到庭執行職務。
中      華      民      國      八十九      年    十一    月    三十    日
                                        臺灣基隆地方法院刑事第二庭
                                            法  官
對於本件判決如有不服，應於收受送達後十日內，向本院提出上訴狀，上訴於臺灣高
等法院，並按他造當事人之人數附具繕本。
家庭暴力防治法第五十條；刑法第三百零五條


司法院資訊處製作；財團法人民間司法改革基金會備份。
